# 契税在现金流量表填列问题

提问人：安好 时间：2014-02-20 10:17:12
请教各位：房地产开发企业购买土地交的契税，在现金流量表哪个项目填列比较合适？谢谢！

回答人：chenyiwei
两种理解均可，但要求一贯运用： 1 、从支付款项的用途出发，认为应计入“支付的各项税费”； 2 、从支付款项归属的科目出发，认为与取得开发用的土地相关，认为应计入“购买商品、接受劳务支付的现金”。 个人比较倾向于第一种。